【裁判字號】    95,訴,187
【裁判日期】    980821
【裁判案由】    違反臺灣地區與大陸地區人民關係條例等
【裁判全文】
臺灣花蓮地方法院刑事判決               95年度訴字第187號
公  訴  人  臺灣花蓮地方法院檢察署檢察官
被      告  吳翊秀原名吳秀蘭.
                    之1
            甲○○
上列被告因違反臺灣地區與大陸地區人民關係條例等案件，經檢
察官提起公訴（93年度偵字第2555號），本院判決如下：
    主  文
吳翊秀共同違反不得使大陸地區人民非法進入臺灣地區之規定，
處有期徒刑陸月，如易科罰金，以銀元佰元即新台幣玖佰元折
算壹日，減為有期徒刑月，如易科罰金，以銀元佰元即新台
幣玖佰元折算壹日。緩刑年。
甲○○共同違反不得使大陸地區人民非法進入臺灣地區之規定，
處有期徒刑捌月，減為有期徒刑肆月，如易科罰金，以銀元佰
元即新台幣玖佰元折算壹日。
    事  實
一、緣丙○○於民國91年10月26日前之某日向吳翊秀（原名吳秀
    蘭，於92年7月22日更名為林秀蘭，於 95年2月3日更名為吳
    翊秀）表示若能前往大陸地區與大陸地區人民假結婚，繼而
    辦理相關手續，申請假結婚之大陸配偶進入臺灣地區，除支
    付機票及食宿等費用外，將給予報酬新臺幣（下同） 5萬元
    ，吳翊秀為圖前開利益，因而允諾擔任假結婚之人頭配偶，
    而丙○○則委託乙○○（業經本院以96年度簡字第46號判處
    有期徒刑1年2月，減為有期徒刑7月，緩刑4年確定）。其與
    丙○○、乙○○明知大陸地區人民非經主管機關許可，不得
    進入臺灣地區，而吳翊秀與所安排之大陸地區人民丁○○間
    並無結婚真意，為使上開大陸地區人民進入臺灣地區，吳翊
    秀竟與丙○○、乙○○共同基於使大陸地區人民非法進入臺
    灣地區之犯意聯絡，及與丙○○、乙○○及丁○○基於行使
    明知為不實之事項，而使公務員登載於職務上所掌之公文書
    之犯意聯絡，由乙○○於91年10月26日帶同吳翊秀前往大陸
    地區，與素昧平生之大陸地區人民丁○○會合，而吳翊秀與
    丁○○均無結婚之真意，仍於 91年11月6日在大陸地區福建
    省福州市虛偽登記結婚，領取福州市民政局發給之閩榕民婚
    字第 0208856號結婚證，並至福建省福州市公證處辦理公證
    ，待取得前開文件後，吳翊秀即於同年月10日先行返回臺灣
    ，再由吳翊秀於同年 12月2日至花蓮縣秀林鄉戶政事務所，
    填具結婚登記申請書，連同上開結婚證等文書交付承辦之公
    務員為形式審查，申請結婚戶籍登記，使該戶政事務所之公
    務人員將吳翊秀之配偶為大陸地區人民「丁○○」，結婚日
    期為91年 11月6日等不實事項登載於所掌之戶籍謄本，並將
    前開申請書留存為公文書之一部，足生損害於戶政機關對於
    戶籍管理之正確性。並於同年 12月2日至花蓮縣警察局新城
    分局加灣派出所辦理對保手續，取得大陸地區人民進入臺灣
    地區保證書，於同日委託任職於盛利旅行社不知情之戊○○
    以前開戶籍謄本等文書向內政部警政署入出境管理局（現改
    制為內政部入出國及移民署，以下簡稱入出境管理局）申請
    丁○○進入臺灣地區，經承辦人員為實質審查後，據之核發
    「中華民國臺灣地區旅行證」，而行使前開使公務員登載不
    實之戶籍謄本等文書，足生損害於入出境管理局許可大陸地
    區人民進入臺灣地區之正確性。丁○○遂於 92年1月11日非
    法進入臺灣地區，違反不得使大陸地區人民非法進入臺灣地
    區之規定。
二、緣丙○○於民國92年 7月23日前之某日向甲○○表示若能前
    往大陸地區與大陸地區人民假結婚，繼而辦理相關手續，申
    請假結婚之大陸配偶進入臺灣地區，除支付機票及食宿等費
    用外，將給予一定之報酬，甲○○為圖前開利益因而允諾擔
    任假結婚之人頭配偶。其與丙○○明知大陸地區人民非經主
    管機關許可，不得進入臺灣地區，而甲○○與所安排之大陸
    地區人民謝善英間並無結婚真意，為使上開大陸地區人民進
    入臺灣地區，甲○○竟與丙○○共同基於使大陸地區人民非
    法進入臺灣地區之犯意聯絡，及與丙○○及謝善英基於行使
    明知為不實之事項，而使公務員登載於職務上所掌之公文書
    之犯意聯絡，由甲○○於 92年7月23日前往大陸地區，與素
    昧平生之大陸地區人民謝善英會合，而甲○○與謝善英均無
    結婚之真意，仍於 92年7月30日在大陸地區福建省福州市虛
    偽登記結婚，領取福州市民政局發給之閩榕民婚字第w00000
    00號結婚證，並於翌日至福建省福州市公證處辦理公證，待
    取得前開文件後，甲○○即於同年8月2日先行返回臺灣，再
    由甲○○於同年9月4日至花蓮縣秀林鄉戶政事務所，填具結
    婚登記申請書，連同上開結婚證等文書交付承辦之公務員為
    形式審查，申請結婚戶籍登記，使該戶政事務所之公務人員
    將甲○○之配偶為大陸地區人民「謝善英」，結婚日期為92
    年 7月30日等不實事項登載於所掌之戶籍謄本，並將前開申
    請書留存為公文書之一部，足生損害於戶政機關對於戶籍管
    理之正確性。並於同年 9月15日至花蓮縣警察局秀林分駐所
    辦理對保手續，取得大陸地區人民進入臺灣地區保證書，於
    同年月16日委託任職於盛利旅行社不知情之戊○○以前開戶
    籍謄本等文書向內政部警政署入出境管理局（現改制為內政
    部入出國及移民署，以下簡稱入出境管理局）申請謝善英進
    入臺灣地區，經承辦人員為實質審查後，據之核發「中華民
    國臺灣地區旅行證」，而行使前開使公務員登載不實之戶籍
    謄本等文書，足生損害於入出境管理局許可大陸地區人民進
    入臺灣地區之正確性。謝善英遂於 92年12月6日非法進入臺
    灣地區，違反不得使大陸地區人民非法進入臺灣地區之規定
    。謝善英進入臺灣地區後，並未與甲○○見面，亦未共同生
    活。
三、案經法務部調查局花蓮縣調查站移送臺灣花蓮地方法院檢察
    署檢察官偵查起訴。
    理  由
一、證據能力部分：按被告以外之人於審判外之言詞或書面陳述
    ，除法律有規定者外，不得作為證據；被告以外之人於偵查
    中向檢察官所為之陳述，除顯有不可信之情況者外，得為證
    據；又被告以外之人於檢察事務官、司法警察官或司法警察
    調查中所為之陳述，與審判中不符時，其先後之陳述具有較
    可信之特別情況，且為證明犯罪事實存否所必要者，得為證
    據；被告以外之人於審判外之陳述，雖不符刑事訴訟法第15
    9條之1至第159條之4之規定，而經當事人於審判程序同意作
    為證據，法院審酌該言詞陳述或書面陳述作成時之情況，認
    為適當者，亦得為證據；當事人、代理人或辯護人於法院調
    查證據時，知有第159條第1項不得為證據之情形，而未於言
    詞辯論終結前聲明異議者，視為有前項之同意，刑事訴訟法
    第159條第1項、第159條之1、第159條之2、第159條之5分別
    定有明文。次按同法第 159條之5第2項之規定，乃基於證據
    資料愈豐富，愈有助於真實發現之理念，酌採當事人進行主
    義之證據處分權原則，並強化言詞辯論主義，透過當事人等
    到庭所為之法庭活動，在使訴訟程序順暢進行之要求下，承
    認傳聞證據於一定條件內，得具證據適格。此種「擬制同意
    」，因與同條第一項之明示同意有別，實務上常見當事人等
    係以「無異議」或「沒有意見」表示之，此時倘該證據資料
    之性質，已經辯護人閱卷而知悉，或自起訴書、原審判決書
    之記載而了解，或偵、審中經檢察官、審判長、受命法官、
    受託法官告知，或被告逕為認罪之答辯或有類似之行為、情
    況，即可認該相關人員於調查證據時，知情而合於擬制同意
    之要件，最高法院96年度臺上字第7364號判決意旨可資參照
    。經查：本件公訴人所引用做為證據之供述證據及各項文書
    證據之證據能力，被告吳翊秀及甲○○對之均表示沒有意見
    ，經本院於審理中予以提示並告以要旨，復未於言詞辯論終
    結前聲明異議，本院審酌前開陳述作成時之情況，核無違反
    任意性及證明力明顯過低之瑕疵，認適當作為證據，揆諸前
    開規定，均有證據能力。
二、上揭事實，業據被告吳翊秀、甲○○於本院審理中坦承不諱
    ，核與證人丙○○於本院審理中證述情節相符，如事實欄一
    部分，並有內政部入出國及移民署 98年3月25日移署資處娟
    字第0980045232號函及所附之吳翊秀、丁○○入出國日期證
    明書、大陸地區人民進入臺灣地區旅行證申請書、戶籍謄本
    、大陸地區人民進入臺灣地區保證書、委託書、花蓮縣警察
    局新城分局98年4月3日新警戶字第0980004375號函及所附之
    全戶戶籍資料查詢結果、大陸地區人民資訊管理系統─基本
    資料查詢、行方不明資料等件在卷可稽，如事實欄二部分，
    則據證人己○○於法務部調查局花蓮縣調查站調查中陳述明
    確，且有入出境查詢結果、戶籍謄本、大陸地區人民進入臺
    灣地區旅行證申請書、大陸地區人民進入臺灣地區保證書、
    福州市公證處證明書、委託書、旅客入出境記錄查詢、護照
    登記簿、丙○○機票訂位記錄、內政部入出國及移民署97年
    12月2日移署資處亦字第09710574510號函各乙份、入出國日
    期證明書 2紙等件附卷可考，足徵被告吳翊秀、甲○○自白
    均與事實相符。本件事證明確，被告吳翊秀、甲○○犯行皆
    洵堪認定，應予依法論科。
三、按臺灣地區與大陸地區人民關係條例第79條對於違反同條例
    第 15條第1款所定不得使大陸地區人民非法進入臺灣地區之
    處罰，旨在防止大陸地區人民非法進入臺灣地區，以維護臺
    灣地區之安全與安定；所稱「非法」，自應從實質上之合法
    性予以判斷，凡評價上違反法秩序之方法，均屬「非法」。
    參照行政程序法第 119條第1款、第2款規定，受益人以詐欺
    、脅迫或賄賂方法，使行政機關作成行政處分者；或對重要
    事項提供不正確資料或為不完全陳述，致使行政機關依該資
    料或陳述而作成行政處分者，其信賴不值得保護。故在大陸
    地區通謀虛偽結婚，以不實之結婚證明辦理相關戶籍登記、
    入境等手續，憑以進入臺灣地區，其所持之入境許可文件雖
    係入出境主管機關所核發，形式上為合法，但因以詐欺方法
    而取得，即不具實質上之合法性，仍屬非法進入台灣地區（
    最高法院94年度台上字第1064號判決意旨參照）；又按刑法
    第214 條之所謂使公務員登載不實事項於公文書罪，須一經
    他人之聲明或申報，公務員即有登載之義務，並依其所為之
    聲明或申報予以登載，而屬不實之事項者，始足構成（最高
    法院73年度台上字第1710號判例意旨亦可資參照）。再按結
    婚應以當事人之一方為申請人，為結婚之登記，戶籍法第17
    條第1項及第33條第1項分別定有明文；而登記之際並應提出
    證明文件予戶政機關查驗後，即應予以登載，戶籍法施行法
    第13條第 2項、第17條亦定有明文。是關於結婚之戶籍登記
    ，戶籍機關當僅有形式審查權而無實質審查權，此觀之戶籍
    法第76條申請人故意為不實之申請，處新臺幣3千元以上9千
    元以下罰鍰即明，故明知無結婚之事實，竟向戶政機關為結
    婚登記，使戶籍人員將結婚之不實事項，登載在戶籍登記簿
    上，自足以構成使公務員登載不實事項於公文書罪責。
四、被告吳翊秀、甲○○行為後，臺灣地區與大陸地區人民關係
    條例已於92年10月29日修正公布，其中修正後之第79條規定
    已自92年12月31日起施行（行政院92年12月29日院臺秘字第
    0920069517號令參照），該條例修正前第79條第1項、第2項
    分別規定：「違反第15條第1款規定者，處5年以下有期徒刑
    、拘役或科或併科新臺幣50萬元以下罰金。」、「以犯前項
    之罪為常業者，處1年以上7年以下有期徒刑，得併科新臺幣
    100萬元以下罰金。」，而修正後之第79條第1項、第 2項則
    分別規定：「違反第15條第1款規定者，處1年以上 7年以下
    有期徒刑，得併科新臺幣 100萬元以下罰金。」、「意圖營
    利而犯前項之罪者，處3年以上 10年以下有期徒刑，得併科
    新臺幣 500萬元以下罰金。」，則修正後之法定本刑重於修
    正前同條項之法定本刑，比較新舊法結果，自以行為時之法
    律對被告較為有利，應依刑法第2條第1項前段之規定，適用
    92年10月29日修正前臺灣地區與大陸地區人民關係條例相關
    規定。
五、又被告吳翊秀、甲○○行為後，刑法業於94年2月2日經總統
    以華總一義字第 09400014901號令修正公布，並於95年7月1
    日施行。修正刑法第 2條、第28條、第33條、第41條、第74
    條等條文，並刪除第55條牽連犯之規定。按行為後法律有變
    更者，適用行為時之法律，但行為後之法律有利於行為人者
    ，適用最有利於行為人之法律，修正後刑法第2條第1項定有
    明文。此條規定係規範行為後法律變更所生新舊法律比較適
    用之準據法，本身尚無新舊法比較之問題，於新法施行後，
    應一律適用新法第2條第1項之規定，為「從舊從輕」之比較
    ，先予敘明。再按本次法律變更，比較時應就罪刑有關之共
    犯、未遂犯、想像競合犯、牽連犯、連續犯、結合犯，以及
    累犯加重、自首減輕暨其他法定加減原因（如身分加減）與
    加減例等一切情形，綜其全部罪刑之結果而為比較（最高法
    院95年5 月23日95年度第 8次刑庭會議決議參照）。又刑法
    施行法亦於95年6月14日經總統以華總一義字第09500085181
    號令修正公布增訂第1之1條條文，規定：「中華民國九十四
    年一月七日刑法修正施行後，刑法分則編所定罰金之貨幣單
    位為新臺幣。九十四年一月七日刑法修正時，刑法分則編未
    修正之條文定有罰金者，自九十四年一月七日刑法修正施行
    後，就其所定數額提高為三十倍。但七十二年六月二十六日
    至九十四年一月七日新增或修正之條文，就其所定數額提高
    為三倍。」亦即自95年7月1日起，刑法分則編所定罰金之貨
    幣單位，由原來之銀元改為新臺幣；且94年1月7日刑法修正
    時，刑法分則編未修正之條文定有罰金者，自95年7月1日起
    ，有關罰金之數額提高為30倍。罰金罰鍰提高標準條例亦於
    95年5月17日經總統以華總一義字第09500069791號令修正公
    布，刪除第2條條文，並自95年 7月1日施行。有關本件情形
    ，新舊法比較如下：
（一）刑法第216條、第214條之行使使公務員登載不實事項於公
      文書罪，條文本身雖未修正，然該罪有罰金刑之處罰，且
      自 24年7月1日施行後即未再修正，依增訂刑法施行法第1
      之 1條之規定，其罰金即應以新台幣為單位，數額應提高
      30倍。而倘依被告行為時之罰金罰鍰提高標準條例第 1條
      之規定，依法律應處罰金罰鍰者，就其原定數額提高為 2
      倍至10倍。但法律已依一定比率規定罰金或罰鍰之數額或
      倍數者，依其規定。而依行政院會銜司法院於 72年7月27
      日發布，同年8月1日施行，有關刑法定有罰金各條，提高
      為10倍。再者銀元與新台幣之比率為1比3。從而前開刑法
      第216條、第214條之罪，修正前後罰金最高額應屬相同。
      惟被告行為時，刑法第33條第5款原規定：「罰金：1元以
      上。」修正後刑法第 33條第5款則規定：「罰金：新台幣
      一千元以上，以百元計算之。」將罰金刑提高為新臺幣一
      千元以上，且以百元計算，比較修正前後規定，修正後刑
      法第216條、第214條罰金刑之最低額，較修正前提高，依
      修正後刑法第2條第1項規定，自應以被告行為時之規定較
      為有利。
（二）又刑法第28條關於共同正犯之規定，由原條文：「二人以
      上共同實施犯罪之行為者，皆為共同正犯。」修正為：「
      二人以上共同實行犯罪之行為者，皆為共同正犯。」係將
      「實施」一語修正為「實行」，揆諸其修正理由，在於修
      正共同正犯之參與類型，確定在「實行」概念下之共同參
      與行為，始能成立共同正犯，而排除「陰謀共同正犯」及
      「預備共同正犯」，惟無礙於共謀共同正犯之適用，則倘
      屬共謀共同正犯之類型，適用修正前之刑法第28條對於被
      告並無不利，本件被告吳翊秀、甲○○等非屬陰謀共同正
      犯及預備共同正犯之範疇，其等均具有犯意聯絡及行為分
      擔，不論新法或舊法，均應論以實行之共同正犯，是比較
      新舊法，新法之規定並無較為有利，依修正後刑法第 2條
      第1項前段應適用行為時之刑法第28條。
（三）而修正後之刑法刪除第55條關於牽連犯之規定。被告吳翊
      秀、甲○○所為犯行若具有牽連犯之關係，依修正前即行
      為時之規定，應從一重之罪處斷，依修正後之刑法既已刪
      除牽連犯之規定，則所犯上述各罪應依數罪併罰之規定分
      論併罰。比較新舊法之規定，修正後之規定並非較有利於
      被告，依刑法第2條第1項前段之規定，亦應適用行為時之
      法律，即適用修正前刑法第55條牽連犯之規定，從一重處
      斷。
（四）再者，被告吳翊秀、甲○○行為時之易科罰金折算標準，
      係依修正前罰金罰鍰提高標準條例之第 2條（現已刪除）
      規定辦理，就其原定刑法罰金數額提高為100倍折算1日，
      則本件被告行為時之易科罰金折算標準，應以銀元 300元
      折算1日，經換算為新臺幣後，應以新臺幣 900元折算為1
      日。惟修正後施行之刑法第 41條第1項前段則規定：「犯
      最重本刑為五年以下有期徒刑以下之刑之罪，而受六個月
      以下有期徒刑或拘役之宣告者，得以新臺幣一千元、二千
      元或三千元折算一日，易科罰金。」比較修正前後之易科
      罰金折算標準結果，修正前之舊法折算規定，較有利於被
      告，自應依修正後刑法第2條第1項前段，適用修正前刑法
      第41條第1項前段及罰金罰鍰提高標準條例第2條規定，對
      被告較為有利。
    綜合比較前開罪刑結果，適用修正前相關刑罰法律，對被告
    2 人較為有利，自應適用修正前刑法相關規定。另刑法第74
    條有關緩刑之規定雖亦經修正，惟緩刑之規定，並非關於行
    為可罰性之法律規範，而係屬刑之宣告規範，亦無新刑法第
    2條第1項之適用，其適用關係必須是以案件在裁判時為準，
    並非以行為時為準。是以本件被告犯罪固在前揭刑法修正條
    文施行前，惟本件裁判時係於刑法修正條文施行後，自應適
    用新刑法第74條規定（前開最高法院 95年第8次刑事庭會議
    決議參照）。
六、被告吳翊秀、甲○○為圖得報酬，而接受丙○○之招攬，分
    別前往大陸地區與丁○○、謝善英假結婚，復至戶政事務所
    辦理結婚登記，再委託戊○○等人持戶籍謄本等文書向入出
    境管理局申請丁○○、謝善英進入臺灣地區而行使之，使丁○○、謝善英非法進入臺灣地區，雖有營利之意圖，惟尚難
    認有以使大陸地區人民非法進入臺灣地區為常業，核其等所
    為，均係犯92年10月29日修正前臺灣地區與大陸地區人民關
    係條例第79條第1項、第15條第1款之使大陸地區人民非法進
    入臺灣地區罪，及修正前刑法第214條、第216條之行使使公
    務員登載不實文書罪。被告 2人使公務員登載不實，復持登
    載不實之公文書以行使，使公務員登載不實之低度行為，為
    行使登載不實之公文書之高度行為所吸收，不另論罪。被告
    吳翊秀、丙○○、乙○○，及被告、丙○○就前開使大陸地
    區人民非法進入臺灣地區罪間，被告吳翊秀、丙○○、乙○○、丁○○，及被告、丙○○謝善英間就前開行使使公務員
    登載不實文書罪間，均有犯意之聯絡及行為之分擔，皆為共
    同正犯。被告吳翊秀、甲○○使不知情之戊○○代為辦理申
    請丁○○、謝善英入境臺灣地區手續，應為間接正犯。被告
    吳翊秀、甲○○所犯上開 2罪，有方法結果之牽連關係，為
    牽連犯，應依修正前刑法第55條之規定，從一重之違反不得
    使大陸地區人民非法進入臺灣地區之規定罪處斷。爰審酌被
    告吳翊秀及甲○○均貪圖利益，擔任假結婚之人頭配偶，前
    往大陸地區與亦無結婚真意之大陸地區人民假結婚，並由被
    告至戶政事務所辦理結婚登記，另申請大陸地區人民進入臺
    灣地區，使丁○○、謝善英分別得以非法進入臺灣地區，所
    為已造成臺灣地區對大陸地區人民入境、戶政管理之危害，
    對國家社會治安造成潛在危險，危害非輕，然兼衡被告吳翊
    秀、甲○○之智識程度、犯罪之手段、並非人蛇集團成員，
    情節較輕，及被告吳翊秀至本院審理始坦承犯行，被告甲○○則自檢察官偵訊以迄本院準備程序均空言否認犯行，遲至
    調查證據完畢，事證已臻明確，始勉強認罪，並無悔意，態
    度不佳等一切情狀，分別量處如主文所示之刑，被告吳翊秀
    部分並依修正前刑法第 41條第1項前段諭知易科罰金之折算
    標準，以資儆懲。
七、又被告吳翊秀、甲○○行為後，中華民國九十六年罪犯減刑
    條例業經總統於96年7月4日制定公布，於同年 7月16日生效
    施行，犯罪在96年4月24日以前者，除有該條例第3條所列各
    罪，且經宣告死刑、無期徒刑或逾有期徒刑1年6月之刑者，
    不予減刑外，餘均依該條例第2條第1項之規定減刑，其中有
    期徒刑、拘役或罰金，減其刑期或金額 2分之1，該條例第2
    條第1項第3款、第3條第1項分別定有明文。查被告吳翊秀、
    甲○○犯罪時間在 96年4月24日前，復無前開條例所列不予
    減刑之情形，均應依中華民國九十六年罪犯減刑條例第 2條
    第1項第3款、第7條之規定，減刑 2分之1如主文所示，並皆
    依同條例第9條之規定，併依修正前刑法第41條第1項前段諭
    知易科罰金之折算標準。
八、末查被告吳翊秀未曾因故意犯罪受有期徒刑以上刑之宣告，
    有臺灣高等法院被告前案紀錄表乙份在卷可憑，其因一時失
    慮，而罹刑章，犯罪後於本院審理中坦承犯行，尚有悔意，
    經此論罪科刑之教訓，應知警惕，信無再犯之虞，是本院認
    所宣告之刑以暫不執行為適當，爰併宣告緩刑3年。
據上論斷，應依刑事訴訟法第299條第1項前段，修正前臺灣地區
與大陸地區人民關係條例第15條第1款、第79條第1項，刑法第11
條前段、第2條第1項前段、修正前刑法第28條、第216條、第214
條、第55條、第 41條第1項前段，廢止前罰金罰鍰提高標準條例
第1條前段、第2條，中華民國九十六年罪犯減刑條例第2條第1項
第3款、第7條、第9條，判決如主文。
本案經檢察官羅美秀到庭執行職務。
中    華    民    國    98    年    8     月    21    日
                  刑事第四庭  審判長法  官   張宏節
                                    法  官   沈培錚
                                    法  官   蔡寶樺
以上正本證明與原本無異。
如不服本判決應於收受送達後10日內向本院提出上訴書狀，並應
敘述具體理由。其未敘述上訴理由者，應於上訴期間屆滿後20日
內向本院補提理由書 (均須按他造當事人之人數附繕本) 「切勿
逕送上級法院」。
中    華    民    國    98    年    8     月    21    日
                                    書記官
附錄本案論罪科刑法條全文：
修正前臺灣地區與大陸地區人民關係條例第79條第1項：
違反第十五條第一款規定者，處五年以下有期徒刑、拘役或科或
併科新台幣五十萬元以下罰金。
中華民國刑法第216條：
行使第 210 條至第 215 條之文書者，依偽造、變造文書或登載
不實事項或使登載不實事項之規定處斷。
中華民國刑法第214條：
明知為不實之事項，而使公務員登載於職務上所掌之公文書，足
以生損害於公眾或他人者，處3年以下有期徒刑、拘役或5百元以
下罰金。


司法院資訊處製作；財團法人民間司法改革基金會備份。
